# 企业亏损额已超过实收资本,审计时如何关注?

提问人：homeli 时间：2011-01-11 23:23:12
有一流通企业，系国有企业，当年亏损额为 1000 万，累计亏损 6000 万元，注册资本为 5000 万元，这种情况审计 如何关注？是否应需要出具保留意见审计报告？

回答人：chenyiwei
是这样。持续经营问题的保留意见确实很少见，仅限于同时满足以下条件的情形：（ 1 ）被审计单位在编制财务报表时运用持续经营假设是适当的，但可能导致对持续经营能力产生重大疑虑的事项或情况存在重大不确定性；（ 2 ）被审计单位没有在财务报表附注中作出《中国注册会计师审计准则第 1324 号—持续经营》第三十一条所要求的披露。 也就是，持续经营问题的保留意见是针对披露的不充分，而不是针对持续经营基础本身的合理性。